臺灣臺中地方法院臺中簡易庭小額民事判決
                                   110年度中小字第2426號
原      告  優渥資產管理有限公司

法定代理人  榮桂蘭  
訴訟代理人  宋尚賢  
被      告  陳淑芳  
上列當事人間請求給付租金事件，於民國110年9月16日言詞辯論
終結，本院判決如下：
    主      文
被告應給付原告新臺幣貳仟貳佰捌拾壹元及自民國一百一十年四
月二十日起至清償日止，按年息百分之五計算之利息。
訴訟費用新臺幣壹仟元由被告負擔。
本判決得假執行。
    事實及理由
一、原告起訴聲明請求被告給付新臺幣（下同）3572元，後減縮
    聲明如後開原告聲明所示（見中小卷第38、173頁），依民
    事訴訟法第255條第1項第3款規定，應予准許。
二、原告主張：坐落雲林縣○○市○○○段○○○○段0000000地號土地及
    其上128建號建物即門牌雲林縣○○市鎮○路00巷0號房屋（下
    稱系爭不動產），被告應有部分2/9，原告於民國108年12月
    2日取得應有部分1/24，另訴外人中天資產管理顧問有限公
    司（下稱中天公司）應有部分2/24，訴外人宜光資產有限公
    司（下稱宜光公司）應有部分1/24。原告、訴外人中天公司
    、訴外人宜光公司與被告於109年6月22日簽訂房屋租賃契約
    （下稱系爭租賃契約），約定被告租賃使用原告、訴外人中
    天公司、訴外人宜光公司就系爭不動產應有部分合計1/6部
    分，租期自109年6月22日起至111年6月21日計2年，每月租
    金新臺幣（下同）5165元，原告就系爭不動產應有部分1/4
    之租金為1291元。詎被告僅給付租金至109年11月21日，尚
    欠109年11月22日起至110年1月13日止租金2281元【1291元×
    (1＋23/30)＝2281元】，爰依系爭租賃契約請求被告如數給付
    等語，並聲明：被告應給付原告2281元及自支付命令送達翌
    日起至清償日止，按年息百分之5 計算之利息。
三、被告則以：被告應有部分2/9，持份大於原告甚多，為何要
    付租金，被告係遭恐嚇威脅始簽立租賃契約，爰以110年7月
    8日民事答辯暨合併審理聲請狀送達為撤銷租賃契約之意思
    表示。系爭不動產租賃契約為原告、訴外人中天公司、訴外
    人宜光公司共同與被告簽立，為共同債權，原告、訴外人中
    天公司、訴外人宜光公司分別起訴為濫用權利，為非誠實信
    用訴訟行為等語置辯，答辯聲明：駁回原告之訴。
四、得心證之理由：
  ㈠原告主張之事實，業據其提出房屋租賃契約書、臺灣雲林地
    方法院執行處通知、土地建物登記謄本、異動索引為證（見
    司促卷第9-18頁、中小卷第39-63頁）。按因被詐欺或被脅
    迫而為意思表示者，表意人得撤銷其意思表示，民法第92條
    第1項前段明文規定。又所謂因被脅迫而為意思表示，係指
    因相對人或第三人以不法危害之言語或舉動加諸表意人，使
    其心生恐怖，致為意思表示而言（最高法院95年度台上字第
    2948號判決參照）。當事人主張其意思表示係因被詐欺或脅
    迫而為之者，應就其被詐欺或被脅迫之事實，負舉證之責任
    （最高法院21年上字第2012號判例參照）。被告抗辯係遭原
    告脅迫而簽立租賃契約云云，為原告否認，且被告陳稱：當
    場只有我和宋尚賢兩人而已，我被宋尚賢脅迫，他說我房子
    不付租金的話，我父親就不能住在那裡，他們就會提告，沒
    有其他的脅迫話語（見中小卷第175頁），依此內容，應係
    原告代理人宋尚賢表示就系爭不動產將循法律途徑主張權利
    ，並非以不法危害之言語加諸被告，自與脅迫要件不合，被
    告抗辯遭脅迫始簽立租賃契約云云，自不足採。
　㈡按各共有人按其應有部分，對於共有物之全部雖有使用收益
    之權，惟共有人對共有物之特定部分使用收益，仍須徵得他
    共有人全體之同意，非謂共有人對共有物之全部或任何一部
    有自由使用收益之權利。如共有人不顧他共有人之利益，而
    就共有物之全部或一部任意使用收益，即屬侵害他共有人之
    權利（最高法院62年台上字第1803號判例、109年度台上字
    第2037號判決參照）。共有人對共有物之特定部分占用收益
    ，須徵得他共有人全體之同意。如未經他共有人同意而就共
    有物之全部或一部任意占用收益，他共有人得本於所有權請
    求除去其妨害或請求向全體共有人返還占用部分（最高法院
    74年度第2次民事庭會議決定(三)參照）。再按「共有物之
    管理，除契約另有約定外，應以共有人過半數及其應有部分
    合計過半數之同意行之。但其應有部分合計逾三分之二者，
    其人數不予計算。依前項規定之管理顯失公平者，不同意之
    共有人得聲請法院以裁定變更之。」，民法第820條第1 項
    定有明文。所謂管理行為係以滿足共有人共同需要為目的。
    倘共有人未經全體共有人同意占有共有物之全部或一部後，
    為自己用益將之出借或出租，既非基於管理共有物意思所為
    ，縱其人數及應有部分合計超過上開規定，亦不得謂其為管
    理共有物之行為(最高法院106年台上字第100號判決參照)。
    被告自承系爭不動產由其父陳慶連居住使用，此利用行為顯
    非以滿足全體共有人共同需要為目的，若未經原告等其他共
    有人同意，自屬無權占有，且侵害原告等共有人之共有權利
    。被告抗辯其就系爭不動產應有部分超過2/3（應係加計被
    告親人陳宏志應有部分2/9、陳宏毅應有部分2/9），故不需
    得原告同意得管理使用系爭不動產，亦不需支付租金云云，
    應屬誤會。被告既有訂立系爭租賃契約，應受契約拘束，原
    告援系爭租賃契約約定請求被告給付租金，自屬有據。
　㈢原告與訴外人中天公司、訴外人宜光公司就系爭不動產各有
    應有部分，雖與被告簽訂同一份租賃契約書面，然其等權利
    非不可分，原告未與訴外人中天公司、訴外人宜光公司共同
    起訴，而係單獨提起本件訴訟，並無何濫用權利，或為非誠
    實信用訴訟行為之可言，被告此節抗辯亦非有理。
　㈣末按「給付無確定期限者，債務人於債權人得請求給付時，
    經其催告而未為給付，自受催告時起，負遲延責任。其經債
    權人起訴而送達訴狀，或依督促程序送達支付命令，或為其
    他相類之行為者，與催告有同一之效力。」，「遲延之債務
    ，以支付金錢為標的者，債權人得請求依法定利率計算之遲
    延利息。但約定利率較高者，仍從其約定利率。」，民法第
    229條第2項、第233條第1項定有明文。原告聲請本院對於發
    被告發支付命令於110年4月19日送達被告（送達證書見司促
    卷第53頁），被告自支付命令送達時起負遲延責任，並應自
    翌日即110年4月20日起加付法定遲延利息。
五、從而，原告依系爭租賃契約約定，請求被告給付租金2281元
    及自支付命令送達翌日即110年4月20日起至清償日止，按年
    息百分之5 計算之利息，為有理由，應予准許。並依民事訴
    訟法第436條之19第1項規定，確定本件訴訟費用1000元（即
    第1審裁判費）由被告負擔。
六、本件係依小額訴訟程序所為被告敗訴之判決，依民事訴訟法
    第436條之20規定，應依職權宣告假執行。
七、本件事證已臻明確，兩造其餘攻擊、防禦方法，與判決之結
    果不生影響，無庸逐一論究，末此敘明。　　
八、據上論結，本件原告之訴為有理由，依民事訴訟法第78條、
    第436條之19第1項、第436條之20，判決如主文。
中　　華　　民　　國　　110 　年　　10　　月　　14　　日
                  臺灣臺中地方法院臺中簡易庭
                                  法  官  熊祥雲
以上正本係照原本作成。
如不服本判決，應於送達後20日內，以判決違背法令為理由，向
本院提出上訴狀並表明上訴理由（上訴理由應表明一、原判決所
違背之法令及其具體內容；二、依訴訟資料可認為原判決有違背
法令之具體事實），如於本判決宣示後送達前提起上訴者，應於
判決送達後20日內補提上訴理由書（須附繕本）。如委任律師提
起上訴者，應一併繳納上訴審裁判費。
中　　華　　民　　國　　110 　年　　10　　月　　14　　日
                                  書記官  王麗麗